【裁判字號】    91,訴易,122
【裁判日期】    920128
【裁判案由】    侵權行為損害賠償
【裁判全文】
臺灣高等法院民事判決  九十一年度訴易字第一二二號
      原      告    甲○○
      被      告    乙○○
右當事人間因侵權行為損害賠償事件，本院判決如左：
      主      文
被告應給付原告新臺幣萬貳仟伍佰伍拾柒元。
原告其餘之訴駁回。
訴訟費用由被告負擔百分之二十二，餘由原告負擔。
      事      實
甲、原告方面：
一聲明：被告應給付原告新臺幣（下同）十五萬元。
二陳述：
  (一)被告於九十年九月五日晚間八時三十分許，在臺北縣新莊市○○街一三三巷三號
    居處，因原告與其夫鄭富章前往催討所積欠三萬元之工資，與原告發生爭執。被
    告於氣憤之下，隨手丟擲舖設地板之木板，適巧擊中原告，致原告受有右面額挫
    擦傷及右前臂多處挫擦傷等傷害。
  (二)原告因被告前開之侵權行為，請求醫藥費用五萬元、求精神慰撫金十萬元，合計
    請求十五萬元。原告手臂有疤，須美容。
  (三)被告當時態度相當惡劣，並以三字經辱罵原告，嗣訴訟期日都不到場，地址迭更
    ，居心叵測，且積欠原告工資已達二年，從未聞問。
  (四)原告係五十一年八月二十日生，已婚，高職畢業，職業家管，有二名子女，分別
    為十七歲及十五歲。配偶從事裝潢業，每月收入約六、七萬元，現住房屋為自有
    。
三證據：提出臺北縣樹林市仁愛醫院藥袋影本各三紙為證。
乙、被告方面：
    被告受合法通知，未於言詞辯論期日到場，亦未提出任何書狀。
丙、本院依職權調閱本院九十一年度上易字第二三０六號刑事案全卷及函查原告於臺
    北縣樹林市仁愛醫院治療所花費之醫藥費為若干。
      理      由
甲、程序方面：
被告經合法通知，未於言詞辯論期日到場，核無民事訴訟法第三百八十六條所列各款
情形，應准原告之聲請，由其一造辯論而為判決。
乙、得心證之理由：
一本件原告起訴主張被告於九十年九月五日晚間八時三十分許，在臺北縣新莊市○○
  街一三三巷三號居處，因原告與夫鄭富章前往催討所積欠三萬元之工資，與原告發
  生爭執。被告於氣憤之下，隨手丟擲舖設地板之木板，適巧擊中原告，致原告受有
  右面額挫擦傷及右前臂多處挫擦傷等傷害，爰依侵權行為損害賠償法則，請求被告
  給付十五萬元等語；被告則未到庭，亦未提出任何書狀。
二原告主張被告於九十年九月五日晚間八時三十分許，在臺北縣新莊市○○街一三三
  巷三號居處，與原告因原告與夫鄭富章前往催討積欠工資三萬元而發生爭執，被告
  隨手丟擲舖設老板之木板，擊中原告，到原告受有傷害等事實，已據原告提出其於
  臺北縣仁愛醫院治療領用藥品之藥袋三紙為證。被告雖未到庭，亦未提出任何書狀
  ，然經本院依職權調閱本院九十一年度上易字第二三○六號刑事卷宗，被告於該刑
  事案件檢察官偵訊時供承：「（拿木板丟是故意要打甲○○﹖）不是。」、「（拿
  木板丟而旁邊有人會使他人受傷知﹖）知道，因當時是受告訴人刺激很生氣，我是
  往旁邊丟不知他會受傷。」，有被告之訊問筆錄附於臺灣板橋地方法院檢察署九十
  一年度偵字第六八六號偵查卷宗第二十三頁背面可參（影本見本院卷第三十九頁）
  。再原告受有前揭傷害，亦有原告於刑事案件提出之診斷證明書在卷可考（影本見
  本院卷第四十一頁）。另經本院函查原告治療所花費之醫藥費若干時，據臺北縣仁
  愛醫院檢送原告病歷於本院，據該病歷記載原告於九十年九月六日至該醫院治療，
  確有前開傷勢，亦有原告之病歷在卷足按（影本見本院卷第四十二頁以下），查被
  告應注意屋內有人在旁時，若任意丟擲木板，有致人因而受傷之情形，且依客觀之
  情形，無不能注意之情事，乃疏未注意而丟擲木板，致原告受有前揭傷害，被告即
  有過失傷害人之侵權行為。再被告因前揭過失傷害侵權行為，經臺灣板橋地方法院
  於九十一年六月十九日以九十一年度易字第九七一號刑事判決判處被告因過失傷害
  人，處拘役五十日，如易科罰金以銀元三百元折算一日，並經本院刑事庭於九十一
  年九月三十日以九十一年度上易字第二三○六號刑事判決上訴駁回確定，已據本院
  調閱該刑事卷宗審閱無訛，原告所主張之上開事實堪認為實在。
二按因故意或過失，不法侵害他人之權利者，負損害賠償責任；又不法侵害他人之身
  體、健康者，被害人雖非財產上之損害，亦得請求賠償相當之金額，民法第一百八
  十四條第一項前段及一百九十五條第一項前段分別定有明文。本件原告因被告之傷
  害行為，致其身體、健康遭受不法之侵害，且其間並有相當因果關係，依前開規定
  ，自得就其所受損害，向被告請求賠償。爰就原告各項請求之金額應否准許，分述
  如左：
  (一)醫藥費用五萬元部分：
    1.原告主張其因被告之前述侵權行為致身體受傷，請求被告賠償醫藥費五萬元，
      已據原告提出藥袋三紙為證。本院依該藥袋之記載，函臺北縣仁愛醫院查原告
      支出之醫藥費用若干，據該院於九十一年十二月四日以仁醫字第九一二二七號
      函附門診費用證明書，原告於九十年九月六日支出醫藥費計二千五百五十七元
      元（實際申報加部分負擔加其他自付1407＋150＋1000＝2557)，有門診費用證
      明書在卷可考（見本院卷第二十頁）。
    2.上開臺北縣仁愛醫院函另附一紙二千一百元之門診費用證明書附於本院卷第二
      十一頁，該紙證明書載掛號費一百元、證書費二千元，計二千一百元。然證書
      費二千元之支出與治療無涉，不應准許，另掛號費一百元係為取得證書，亦與
      治療無涉，均不應准許。
    3.上開本院依職權調查原告支出之醫藥費二千五百五十七元，應予准許，另二千
      一百元不應准許。而原告請求之醫藥費五萬元，與本院查得之二千五百五十七
      元、二千一百元之差額四萬五千三百四十三元，原告主張其手臂受傷留有傷疤
      ，尚須美容費用，故另請求四萬五千三百四十三元，惟原告就其有美容之必要
      及美容費用無未據提出任何證據以實其說（見本院卷第二十六頁），該部分之
      請求自不應予准許。
    4.原告得請求之醫藥費為二千五百五十七元。
  (二)精神慰撫金十萬元部分：
    1.被告侵害原告之身體及健康，原告受有損害，當可請求精神上之損害賠償，而
      民法第一百九十五條第一項所賠償之金額是否相當，應斟酌雙方身分資力與加
      害程度，及其他各種情形核定相當數額，此有最高法院五十一年台上字第二二
      三號判例參照。
    2.查原告之顏面、手臂受傷，已如前述，在精神上確實受有痛苦，本院斟酌實際
      情況，及兩造之身分、地位、經濟能力等（原告為五十一年八月二十日生，已
      婚，高職畢業，職業家管，有二名子女；被告係五十三年一月二十七日生，據
      原告陳述其似為國中畢業，結婚後又離婚，亦從事裝潢業，每月收入高於六、
      七萬元），爰審酌兩造上開身分、地位、經濟狀況及原告受傷所受之痛苦、被
      告之傷害情節等一切情狀，認原告請求精神慰撫金十萬元尚屬過高，此部分之
      請求應以三萬元為適當。
  (三)原告得請求之損害賠償為三萬二千五百五十七元。
三綜上所述，原告本於侵權行為法則，請求被告給付三萬二千五百五十七元，為有理
  由，應予准許。至超過上開部分原告之請求，即屬不應准許，應予駁回。
四本件因事證已臻明確，兩造其餘攻擊、防禦方法及所為之立證，與判決之結果不生
  若何影響，無庸再逐一予以論究，合併敘明。
據上綸結，本件原告之訴為一部有理由，一部無理由，依民事訴訟法第七十九條但書
、第三百八十五條第一項前段，判決如主文。
中      華      民      國    九十二    年      一      月    二十八    日
                                民事第一庭
                                    審判長法  官   湯  美  玉
                                          法  官   陳  金  圍
                                          法  官   黃  莉  雲
右正本係照原本作成。
不得上訴。
中      華      民      國    九十二    年      一      月    二十九    日
                                          書記官   王  敬  端


司法院資訊處製作；財團法人民間司法改革基金會備份。
